臺灣臺南地方法院臺南簡易庭民事裁定
111年度南小字第135號
原      告  金禾千        
被      告  吳信模即吳青洋
上列當事人間請求侵權行為損害賠償事件，本院裁定如下：
    主    文
本件移送臺灣嘉義地方法院。
    理    由
一、按訴訟，由被告住所地之法院管轄；因侵權行為涉訟者，得
    由行為地之法院管轄；定法院之管轄，以起訴時為準；訴訟
    之全部或一部，法院認為無管轄權者，依原告聲請或依職權
    以裁定移送其管轄法院。民事訴訟法第1條第1項前段、第15
    條第1項、第27條、第28條第1項分別定有明文。
二、本件原告起訴主張：被告於民國109年1月15日在臉書發表：
    「小心此人忘恩負義卑鄙下流無恥」、「這種低等人格的賤
    賊」、「金老千」；於109年1月17日在臉書發表：「金老千
    這就是你！……卑鄙人渣」、「沒頭沒臉屌種的懦夫」、「扯
    謊大師金老千」，且於留言區留言：「德不配位」、「奸貞
    」、「沒懶趴出面」、「安娜貝屌」等語，毀損原告名譽，
    爰依民法第184條第1項前段、第195條第1項規定，請求被告
    負損害賠償責任等語（見調字卷第11至14頁)。經查：
　㈠被告居住於「嘉義市○區○○○村0號」乙情，為其自陳(見小字
    卷第27頁)，並有其個人戶籍資料查詢結果(見禁閱卷)可參
    ，堪信為真。原告固主張：被告實際居住於「臺南市東區裕
    農路」、「臺南市東區長榮路」等語，惟經本院向前開2址
    送達，均遭郵政機關以「無此人」退回，有送達回證足稽，
    是本件難認原告提起本件訴訟時，被告住居所設於「臺南市
    東區裕農路」或「臺南市東區長榮路」。
　㈡又民事訴訟法第15條第1項立法理由謂：「民訴律第27條理由
    謂不法行為，乃因故意或過失侵害他人權利之行為地。不法
    行為地，係指實行不法行為之地而言，抑係指發生不法行為
    結果之地而言，學說不一，然在實行不法行為之地，證明其
    有不法行為，較在發生不法行為結果之地為易，故本條以行
    為地定審判衙門之管轄。」，且今日媒體及網路的流傳可遍
    及全世界，若寬認至媒體傳播或網路主機、網路傳播可到達
    的地方均屬侵權行為結果地，將喪失民事訴訟法規定管轄的
    目的，是原告既未提出被告本件侵權行為地在臺南之相關證
    據，本院尚難遽認侵權行為地在臺南。
　㈢另法院就案件是否有管轄權，應逐案認定，兩造間侵權行為
    損害賠償訴訟多起，其中本院110年度小抗字第2號裁定固認
    本院就該案有管轄權(見小字卷第31至32頁)，惟該裁定係以
    ：被告於臺灣臺南地方檢察署108年度偵字第17393號、109
    年度偵續字第42號、109年度偵字第766號妨害名譽案件刑事
    偵查中自承居住於臺南市長榮路等語為由，而認本院就前開
    案件有管轄權，但本案起訴時間為111年1月11日，與前開案
    件起訴時間相異，且被告已到庭明白表示其已居住於嘉義(
    見小字卷第27頁)等語，是本院自不得逕以前案裁定即認本
    院就本案亦有管轄權，況若被告實際居住於臺南市，其自以
    本院為其方便法院，殊無請求移轉本案至臺灣嘉義地方法院
    管轄之理，附此敘明。　
　㈣依上，原告向本院起訴，顯有違誤，爰依職權將本件移送於
    該管轄法院。
三、依民事訴訟法第28條第1項，裁定如主文。 
中　　華　　民　　國　　111 　年　　2 　　月　　21　　日
 　　　  　　　　 臺灣臺南地方法院臺南簡易庭
                                  法  官　王淑惠
以上正本證明與原本無異。
如不服本裁定，應於裁定送達後10日內向本院提出抗告狀（須附
具繕本），並應繳納抗告費新台幣1,000元。
中　　華　　民　　國　　111 　年　　2 　　月　　21　　日
                                  書記官  洪凌婷